---
title: "Productividad Lessonia"
author: "Catalina Ruz"
date: "29 de diciembre de 2020"
output: html_document
---

```{r setup, include=FALSE}
knitr::opts_chunk$set(echo = F, warning=FALSE, error = F, message = F)
library(tidyverse) #metalibrary para ordenar 
library(knitr)
library(gridExtra)
library(kableExtra)
library(stringr)
library(readxl)
```

## Relación Talla-Peso 

Con datos obtenidos en 5 AMERB desde los 23º a los 36ºS, se estableció la relación entre el Diámetro máximo del disco y el peso del alga.
Con esta relación se estimaron los parámetros para establecer la relación alométrica de Biomasa dada por la ecuación:

$$
  \begin{aligned}
  B = aL^b 
  \end{aligned}
$$ 



```{r dfTallaPeso, echo=FALSE}

Peso<-read.csv("pesoalgasIFOP.csv") %>% filter(Especie == "Lessonia trabeculata") %>% mutate(logPeso= log(peso), logDisco= log(Diametro.extraida)) %>% mutate(Latitude =rep("", times=length(AMERB), Longitud= rep("", times= length(AMERB))))
Peso$AMERB <- gsub("Quintay sector B", "Quintay protected", Peso$AMERB)
Peso$AMERB <- gsub("Quintay sector A", "Quintay protected", Peso$AMERB)


conQ= (Peso$AMERB== "Quintay protected")
Peso$Latitude[conQ] = "-33.185000"
Peso$Longitude[conQ] = "-71.691650"

conC= (Peso$AMERB== "Cobquecura")
Peso$Latitude[conC] = "-36.164765"
Peso$Longitude[conC] = "-72.816642"

conV= (Peso$AMERB== "Ventana")
Peso$Latitude[conV] = "-32.735717"
Peso$Longitude[conV] = "-71.503350"

conVi= (Peso$AMERB== "Los Vilos sector C")
Peso$Latitude[conVi] = "-31.934100"
Peso$Longitude[conVi] = "-71.517767"

conCa= (Peso$AMERB== "Carrizal Bajo")
Peso$Latitude[conCa] = "-28.040500"
Peso$Longitude[conCa] = "-71.152083"

conPY= (Peso$AMERB== "Punta el Yeso")
Peso$Latitude[conPY] = "-23.415222"
Peso$Longitude[conPY] = "-70.600943"

```

```{r plotTallaPeso}

ggplot(Peso, aes(x=Diametro.extraida , y=peso, group=Latitude))+ geom_point(aes(color=Latitude))+ geom_smooth(method= "lm", formula = Diametro.extraida~ log(peso), linetype=1, aes(color="model3"))

ggplot(Peso, aes(x=logDisco , y=logPeso, group=Latitude))+ geom_point(aes(color=Latitude))


```

```{r GLMTallaPeso}
modelTallaPeso<-glm(peso~I(log(Diametro.extraida))+AMERB, family = quasipoisson, data=Peso)
summary(modelTallaPeso)
anova(modelTallaPeso, test = "F")

```



##Bases de datos Lessonia trabeculata ordenadas y estandarizadas
```{r 2012-2014}
F11110351<-read.csv("2012-2014.csv") %>% filter(Subset == "Kelp") %>% select(-c(Subset,Transects,Temperature, Visbility,DepthRange,Holdfast.Use,Blade.Use,Cover, allometric, a,b, Biomass)) %>% mutate(DF= rep("F11110351", times= length(Site)), Stipes= rep("NA", times=length(Site)), Length=rep("NA", times=length(Site)))
F11110351$Site<-as.character(F11110351$Site)

##cambio de nombre a un sitio para std con otras bd
F11110351$Site <- gsub("LosMolles", "Los Molles protected", F11110351$Site)
condYF12= (F11110351$Season== "Fall2012")
F11110351$Year[condYF12] = "2012"
condYS12= (F11110351$Season== "Spring2012")
F11110351$Year[condYS12] = "2012"
condYF13= (F11110351$Season== "Fall2013")
F11110351$Year[condYF13] = "2013"
condYS13= (F11110351$Season== "Spring2013")
F11110351$Year[condYS13] = "2013"
condYSu14= (F11110351$Season== "Summer 2014")
F11110351$Year[condYSu14] = "2014"
```

```{r 2015}

F1140841<-read.csv("2015.csv") %>% filter(Subset == "kelp") %>% select(-c(Subset,Temperature, Visbility, Holdfast.Use,Blade.Use,Cover...,X,Biomass)) %>% mutate(DF= rep("F1140841", times= length(Site)), Length=rep("NA", times=length(Site)), Year=rep("2015", times=length(Site))) %>% rename(Stipes= "no..stipes", Size= "Size.cm.", Station="station")

F1140841$Site <- gsub("Quintay", "QuintayAMERB", F1140841$Site)
F1140841$Site <- gsub("El Franc\x8es", "TotoralilloOA", F1140841$Site)
F1140841$Site <- gsub("Algarrobo", "AlgarroboOA", F1140841$Site)
F1140841$Season <- gsub("summer 2014", "summer2014", F1140841$Season)
#Rellenar coordenadas

cond1= (F1140841$Site== "AlgarroboOA")
F1140841$Latitude[cond1] = "-33.36483661"
F1140841$Longitude[cond1] = "-71.69101847"

cond2= (F1140841$Site== "TotoralilloOA")
F1140841$Latitude[cond2] = "-30.0939569"
F1140841$Longitude[cond2] = "-71.37972619"

cond3= (F1140841$Site== "QuintayAMERB")
F1140841$Latitude[cond3] = "-33.19193931"
F1140841$Longitude[cond3] = "-71.70033633"

```

```{r 2015-2017}
F1151094<-read.csv("2015-2017.csv") %>% filter(Habitat == "kelp") %>% mutate(date=Date) %>% separate(date, into= c("Day","Month", "Year"), sep="-") %>% select(-c(Survey,Habitat,Day, Month,Sampler, High.1,High.2, Mean.High,comentario,Data_Entry,Num_parches)) %>%
  mutate(DF=rep("F1151094", times=611), 
         Season=rep("NA", times=length(Site)), 
         Latitude=rep("NA", times=length(Site)), 
         Longitude=rep("NA", times=length(Site)), 
         Phase=rep("NA", times=length(Site))) %>% rename(Series ="serie",  Station= "Station.replicate", Replicate= "Pseudoreplicate",Size= "Width") 

#Reemplazamos en la columna año 15 x 2015
F1151094$Year[F1151094$Year=="15"]= "2015"
F1151094$Year[F1151094$Year=="16"]= "2016"
F1151094$Year[F1151094$Year=="17"]= "2017"
#Cambio de nombre de los sitios
F1151094$Site[F1151094$Site == "Quintay "] = "Quintay"
F1151094$Site[F1151094$Site == "LosMolles"] = "Los Molles"
F1151094$Site <- paste(F1151094$Site,F1151094$Exposure)
##Rellenamos las columnas de latitud y longitud
condicion1= (F1151094$Site== "Quintay exposed")
condicion2= (F1151094$Site== "Quintay protected")
condicion5= (F1151094$Site== "Quintay protected")
condicion3= (F1151094$Site== "Los Molles exposed")
condicion4= (F1151094$Site== "Los Molles protected")
#Completamos las coordenadas
F1151094$Latitude[condicion1] = "-33.143806"
F1151094$Longitude[condicion1]= "-71.711944"
F1151094$Latitude[condicion2] = "-33.19193931"
F1151094$Longitude[condicion2] = "-71.70033633"
F1151094$Latitude[condicion3] = "-32.23857"
F1151094$Longitude[condicion3] = "-71.52684"
F1151094$Latitude[condicion4] = "-32.230642"
F1151094$Longitude[condicion4] = "-71.523598"

condicion5=(F1151094$Zone =="shallow") & (F1151094$Transect =="1")
F1151094$Transect[condicion5] = "4"
condicion6=(F1151094$Zone =="shallow") & (F1151094$Transect =="2")
F1151094$Transect[condicion6] = "5"
condicion7=(F1151094$Zone =="shallow") & (F1151094$Transect =="3")
F1151094$Transect[condicion7] = "6"
F1151094std= F1151094 %>% select(-c(Exposure,Zone)) %>% mutate(Season=rep("NA", times=length(Site)))
F1151094std$Site <- gsub("Quintay protected", "QuintayAMERB", F1151094std$Site)
```

```{r Biomasa 2012-2017}
Alldata= rbind(F11110351,F1140841,F1151094std)
Alldata$Size<-as.numeric(Alldata$Size)
Alldata$Abundance<-as.numeric(Alldata$Abundance)
#Según de B= 0.0026*L^(2.12524)
Alldata$Biomass= (0.0026)*((Alldata$Size)^(2.12524))

#Biomasa por sitio y temporada 2012-2013
#suma de algas por cuadrantes

Quad<-Alldata %>% filter(DF=="F11110351", Season !="Summer 2014") %>% group_by(Year, Season,Site,Latitude,Transect, Station, Replicate) %>% summarise(Abun= sum(Abundance),Biomassm2= sum(Biomass))
#promedio de los cuadrantes por sitio
Site<-Quad %>% group_by(Year, Season, Site, Latitude) %>% summarise(SumaBiomasaQ=mean(Biomassm2), se= sd(Biomassm2)/sqrt(length(Transect)))
Site$Season<- factor(Site$Season, levels = c("Fall2012", "Spring2012","Fall2013", "Spring2013"))
```

```{r 2018, echo=FALSE}
#DF de los cuadrantes submareales 
ifop18<-read.csv("2018.csv") %>% select(-c(Dia,Mes, Presencia,Abundancia.en.alga,Abundancia.en.sustrato,Chico..total,Chico.en.alga,Chico.en.sustrato,Mediano.total,Mediano.en.alga,Mediano.en.sustrato,Grande.total,Grande.en.alga,Grande.en.sustrato,Observaciones,Muestreado.por,Anotado.por,Ingresado.por)) %>% rename(Series="Serie", Date= "Fecha", Year= "Ano", Site= "AMERB", Transect="Transecto", Replicate="Cuadrante", Depth="Profundidad..m.",Group="Tipo.de.especie", Species="Especie", Abundance="Abundancia.total",Size="Diametro.del.disco", Stipes="No.estipes",Length = "Largo") %>% mutate(Season=rep("NA", times=length(Series)), DF= rep("ifop2018", times= length(Series)), Station=replicate(1, Replicate),Phase= rep("NA", times=length(Series)),Frondosity= rep("NA", times=length(Series))) 


##Cambio en el nombre de los sitios
ifop18$Site <- gsub("Quintay sector B", "Quintay sur", ifop18$Site)
ifop18$Site <- gsub("Quintay sector A", "QuintayAMERB", ifop18$Site)
ifop18$Site <- gsub("Cha\x96aral de aceituno sector C", "Chanaral AMERB", ifop18$Site)
ifop18$Site <- gsub("Reserva Cha\x96aral de aceituno", "Chanaral Reserva", ifop18$Site)
ifop18$Site <- gsub("Reserva Cha\x96aral de Aceituno", "Chanaral Reserva", ifop18$Site)
ifop18$Site <- gsub("Punta El Yeso", "Punta el Yeso", ifop18$Site)
ifop18$Group <- gsub("Macroalga", "Macroalga parda", ifop18$Group)
ifop18$Group <- gsub("Macroalga parda parda", "Macroalga parda", ifop18$Group)
ifop18$Site<-as.factor(ifop18$Site)
ifop18$Transect<-as.integer(ifop18$Transect)

###Sin embargo, para findes de gráfica, las Coordenadas serán incluidas manualmente en la base de datos ifop18

condicion8= (ifop18$Site== "Carrizal bajo")
ifop18$Longitude[condicion8]="-71.152083"
ifop18$Latitude[condicion8]="-28.040500" 
  
condicion9= (ifop18$Site== "Chanaral AMERB")
ifop18$Latitude[condicion9]="-29.132117" 
ifop18$Longitude[condicion9]="-71.489500"

condicion10= (ifop18$Site== "Cobquecura")
ifop18$Latitude[condicion10]="-36.164765" 
ifop18$Longitude[condicion10]="-72.816642"

condicion11= (ifop18$Site== "ECIM")
ifop18$Latitude[condicion11]="-33.504383" 
ifop18$Longitude[condicion11]="-71.633250"
  
condicion12= (ifop18$Site== "Los Vilos sector C")
ifop18$Latitude[condicion12]="-31.934100"
ifop18$Longitude[condicion12]="-71.517767"
  
condicion13= (ifop18$Site== "Punta el Yeso")
ifop18$Latitude[condicion13]="-23.415222" 
ifop18$Longitude[condicion13]="-70.600943"

condicion14= (ifop18$Site== "QuintayAMERB")
ifop18$Latitude[condicion14]="-33.185000" 
ifop18$Longitude[condicion14]="-71.691650"

condicion15= (ifop18$Site== "Quintay sur")
ifop18$Latitude[condicion15]="-33.204333" 
ifop18$Longitude[condicion15]="-71.703750"

condicion16= (ifop18$Site== "Chanaral Reserva")
ifop18$Latitude[condicion16]="-29.025167" 
ifop18$Longitude[condicion16]="-71.565917"

condicion17= (ifop18$Site== "Ventanas")
ifop18$Latitude[condicion17]="-32.735717" 
ifop18$Longitude[condicion17]="-71.503350"

```

```{r 2019, echo=FALSE}

#DF de los cuadrantes submareales 
ifop19<-read.csv("2019.csv") %>% select(-c(Dia,Mes,Metros.del.transecto,Abundancia.herbivoros,Frondosidad,Observaciones,Muestreado.por,Anotado.por,Ingresado.por)) %>% rename(Series="Serie",Year="Ano", Date= "Fecha", Site= "AMERB", Transect="Transecto", Replicate="Cuadrante", Depth="Profundidad",Group="Tipo.de.especie", Species="Especie", Abundance="Abundancia.Huiro",Size="Diametro.del.disco", Stipes="estipes",Length = "Largo") %>% mutate(Season=rep("NA", times=length(Series)), DF= rep("ifop2019", times= length(Series)),Station=replicate(1, Replicate),Phase= rep("NA", times=length(Series)),Frondosity= rep("NA", times=length(Series))) ##agregamos Station que en este muestreo es lo mismo que nuestras unidaddes muestreales que son llamadas por la variable Replicate

ifop19$Size<-as.numeric(ifop19$Size)
ifop19$Site <- gsub("Quintay B", "Quintay sur", ifop19$Site)
ifop19$Site <- gsub("Quintay A", "QuintayAMERB", ifop19$Site)

##Igual que antes, para findes de gráfica, las Coordenadas fueron incluidas manualmente en ifop19 

condicion18= (ifop19$Site== "Ventanas")
ifop19$Latitude[condicion18]="-32.735717" 
ifop19$Longitude[condicion18]="-71.503350"
condicion19= (ifop19$Site== "Cobquecura")
ifop19$Latitude[condicion19]="-36.164765" 
ifop19$Longitude[condicion19]="-72.816642"
condicion20= (ifop19$Site== "QuintayAMERB")
ifop19$Latitude[condicion20]="-33.185000" 
ifop19$Longitude[condicion20]="-71.691650" 
condicion21= (ifop19$Site== "Quintay sur")
ifop19$Latitude[condicion21]="-33.204333" 
ifop19$Longitude[condicion21]="-71.703750"


ifop2019<-ifop19 %>% mutate(Abundance = str_replace(Abundance, "-","NA"))##[1] 1  0   -, tenemos un - que debería ser un NA por que la abundancia no aplica a los datos que presentan este simbolo (animales).
```

```{r Biomasa 2018-2019, echo=FALSE}
#unimos los datos 2018 y 2019
IFOP1819<- rbind(ifop18,ifop2019)
summary(IFOP1819)
Ltrabeculata<-IFOP1819 %>% filter (Group=="Macroalga parda") %>% filter(Species !="Lessonia berteroana"& Species !="Macrocystis pyrifera") %>% mutate(Biomass=(0.0026)*((Size)^(2.12524))) %>%  mutate(Biomass=replace_na(Biomass, 0)) %>%  mutate(Size= case_when(Abundance=="0"~ "0", TRUE ~ as.character(Size)), Stipes= case_when(Abundance=="0"~ "0", TRUE ~ as.character(Stipes)), Length= case_when(Abundance=="0"~ "0", TRUE ~ as.character(Length)))

Ltrabeculata$Abundance<-as.numeric(Ltrabeculata$Abundance)
Ltrabeculata$Size<-as.numeric(Ltrabeculata$Size)
Ltrabeculata$Stipes<-as.numeric(Ltrabeculata$Stipes)
Ltrabeculata$Length<-as.numeric(Ltrabeculata$Length)
Ltrabeculata$Depth<-as.numeric(Ltrabeculata$Depth)

Quad1819<-Ltrabeculata %>%  group_by(DF,Year,Site,Latitude,Transect, Replicate) %>% summarise(Depth=mean(Depth), Size=mean(Size), Biomassm2= sum(Biomass), Abm2=sum(Abundance),Stipes=mean(Stipes), Length=mean(Length))

Biomasa1819<- Quad1819 %>% group_by(Year, Site,Latitude) %>% summarise(B= mean(Biomassm2) , se= sd(Biomassm2)/sqrt(length(Transect)))
Biomasa18<-Biomasa1819 %>% filter(Year=="2018") %>% select(c(Site, Latitude,B,se))

```


##Variación latitudinal de la biomasa
```{r plot Biomasa 2012-2013}

Latvar1213<- ggplot(Site, aes(x=Latitude, y=SumaBiomasaQ, group=Season))+ geom_line(aes(color=Season))+ geom_point(aes(color=Season, shape=Year),size = 3)+ ggtitle('Biomasa Lessonia trabeculata 2012-2013')+
 labs(x= "Sitios" ,y="Biomasa/m2")+ 
geom_errorbar(aes(ymin=SumaBiomasaQ-se, ymax= SumaBiomasaQ+se,color=factor(Season)),width=.2,stat = "identity",position = "identity")+ theme_classic()#+facet_wrap(Season~., ncol=1, nrow = 4)
Latvar1213


```

```{r plot Biomasa 2018}

LATvar18<-ggplot(data=Biomasa18, aes(x=Latitude, y=B, group=Year, colour=Year)) +
    geom_line(colour = "black") +
    geom_point(aes(color = Year),colour = "black")+
    geom_errorbar(aes(ymin=B-se, ymax= B+se),width=.2,position=position_dodge(.9),colour= "black")+
    theme_classic()+
    ggtitle('Biomasa Lessonia trabeculata 2018') +
    labs(y="Biomasa/m2", x="Site")
LATvar18

  
```
 
```{r plot Biomasa 2018-2019}

Biomasa1819b<-Quad1819 %>% filter(Site=="Ventanas" | Site =="Quintay protected" | Site=="Quintay sur" | Site=="Cobquecura" ) %>% group_by(DF, Site,Latitude) %>% summarise(B= mean(Biomassm2) , se= sd(Biomassm2)/sqrt(length(Transect)))


Biomasa1819bplot<-ggplot(Biomasa1819b, aes(x=fct_relevel(Site, "Ventanas","Quintay protected","Quintay sur","Cobquecura"), y=B, fill= DF)) + geom_bar(position = "dodge", stat = "identity", size =.2)+scale_fill_hue(l=40, c=35)+ 
labs(x= "Sitios" ,y="Biomasa Kg/m2", fill="Año")+ggtitle('Biomasa Lessonia trabeculata 2018-2019')+
geom_errorbar(aes(ymin=B-se, ymax= B+se),width=.2,
position=position_dodge(.9))+ theme_classic()
Biomasa1819bplot

```

```{r GLM}

##GLM 2012-2013 
model1213<-glm(Biomassm2~Site*Season, family= quasipoisson, data=Quad)
summary(model1213)
anova(model1213, test = "F")
#GLM 2018- 2019
model2<-glm(B~Site+DF, family= quasipoisson, data=Biomasa1819b)##Identificar qué formula se debe hacer (+ o *)
summary(model2)
anova(model2, test = "F")

```

##Biomasa y Herbívoros 

```{r Herbivoros}
##Base de datos del IFOP se seleccionaron los herbívoros y Lessonia del año 2018
HerbivorosAlgas<-IFOP1819 %>% filter(Year=="2018", Species=="Tetrapygus niger" | Species =="Lessonia trabeculata" | Species=="Tegula tridentata" | Species=="Taliepus marginatus" | Species=="Loxechinus albus" | Species=="Taliepus sp" | Species== "Fissurella cumingii" | Species=="Tegula quadricostata" | Species=="FIssurella maxima" | Species== "Fissurella latimarginata" | Species=="Taliepus sp." | Species== "Taliepus dentatus"| Species=="Tegula atra" | Species=="Fissurella spp." | Species=="Fissurella costata") %>% mutate(Functional.Group= case_when(Species == "Lessonia trabeculata" ~ "Primary producers", TRUE ~  "Herbivore"), Biomasa=(0.0026)*((Size)^(2.12524))) %>% mutate(Biomasa=replace_na(Biomasa, 0)) %>% select(Site,Latitude, Transect, Replicate, Functional.Group, Species, Abundance, Biomasa)

##todas las fisurellas serán fisurellas spp.
HerbivorosAlgas$Species <- gsub("Fissurella costata", "Fissurella spp.", HerbivorosAlgas$Species)
HerbivorosAlgas$Species <- gsub("Fissurella latimarginata", "Fissurella spp.", HerbivorosAlgas$Species)
HerbivorosAlgas$Species <- gsub("Fissurella cumingii", "Fissurella spp.", HerbivorosAlgas$Species)
HerbivorosAlgas$Species <- gsub("FIssurella maxima", "Fissurella spp.", HerbivorosAlgas$Species)

##todas las Taliepus serán Taliepus spp.
HerbivorosAlgas$Species <- gsub("Taliepus sp.", "Taliepus spp.", HerbivorosAlgas$Species)
HerbivorosAlgas$Species <- gsub("Taliepus dentatus", "Taliepus spp.", HerbivorosAlgas$Species)
HerbivorosAlgas$Species <- gsub("Taliepus marginatus", "Taliepus spp.", HerbivorosAlgas$Species)
HerbivorosAlgas$Abundance<-as.numeric(HerbivorosAlgas$Abundance)


```

```{r plot herbivoros}

Herbivoros<-HerbivorosAlgas %>% filter(Functional.Group=="Herbivore") %>% group_by(Site, Latitude, Transect, Replicate, Species) %>% summarise(Abun=sum(Abundance))
Herbsp<-rep %>% group_by(Site, Latitude, Species) %>% summarise(meanHerb=mean(Abun))

#grafico sp de herbivoros 
ggplot(Herbsp, aes(x=fct_relevel(Site, "Punta el Yeso",
"Carrizal bajo", "Chanaral Reserva","Chanaral AMERB", "Los Vilos sector C","Ventanas","QuintayAMERB","Quintay sur","ECIM","Cobquecura"), y=meanHerb, fill=Species))+ geom_bar(stat="identity",position= "fill")+
  labs(x= "Sitios" ,y="Abundancia m-2") + scale_fill_brewer()+theme_classic()

```

```{r correlaciones Alga-Herb}

###Calculo la biomasa de Algas por cuadrante  
AlgaQuad<-HerbivorosAlgas %>% filter(Functional.Group=="Primary producers") %>% group_by(Site, Latitude,Transect, Replicate) %>% summarise(BiomasaLessonia=sum(Biomasa))


### Calculo los herbivoros totales por cuadrante
herbQuad<- Herbivoros %>% filter(Abun < 100 ) %>% group_by(Site, Transect, Replicate) %>% summarise(AbHerb= sum(Abun)) 

###Juntamos datos para las correlaciones 
correlacion1<-full_join(AlgaQuad,herbQuad) %>% 
  mutate_at(c(5:6), ~replace(., is.na(.), 0))

#Correlación Todos los herbívoros vs Biomasa
corr1<-cor.test(correlacion1$AbHerb,correlacion1$BiomasaLessonia, method = "spearman")
model3

cor1<-ggplot(correlacion1, aes(x=AbHerb, y= BiomasaLessonia))+ 
  labs(x= "Abundancia de Herbivoros m-2" ,y="Biomasa Kg/m2") +
  geom_smooth(method= "lm", aes(color="corr1"), color="black")+geom_point(aes(color=Site)) +theme_classic()

```

```{r correlaciones Alga-Erizo/Tegula}

##Relacion tegulas
Tegula<-Herbivoros %>% filter(Species=="Tegula tridentata") 
Tegula$Abun<-as.numeric(Tegula$Abun)
TegQuad<- Tegula %>% group_by(Site, Transect, Replicate) %>% summarise(AbTeg= sum(Abun))

##uno las bases
correlacion2<- AlgaQuad %>% full_join(TegQuad) %>% 
  mutate_at(c(5:6), ~replace(., is.na(.), 0))
corr2<-cor.test(correlacion2$AbTeg,correlacion2$BiomasaLessonia, method = "spearman")

cor2<-ggplot(correlacion2, aes(x=AbTeg, y= BiomasaLessonia))+ 
  labs(x= "Abundancia de Tegula m-2" ,y="Biomasa Kg/m2") +
  geom_smooth(method= "lm", aes(color="corr2"), color="black")+geom_point(aes(color=Site))+ theme_classic()


##Relacion erizos
Erizo<-Herbivoros %>% filter(Species=="Tetrapygus niger") 
Erizo$Abun<-as.numeric(Erizo$Abun)
EriQuad<- Erizo %>% group_by(Site, Transect, Replicate) %>% summarise(AbEri= sum(Abun))

  
##uno las bases y saco 2   outliers
correlacion3<- Alga %>% full_join(EriQuad) %>% mutate_at(c(5:6), ~replace(., is.na(.), 0))
corr3<-cor.test(correlacion3$AbEri,correlacion3$BiomasaLessonia, method = "spearman")

cor3<-ggplot(correlacion3, aes(x=AbEri, y= BiomasaLessonia))+ 
  labs(x= "Abundancia de Erizo m-2" ,y="Biomasa Kg/m2") +
  geom_smooth(method= "lm", aes(color="corr3"), color="black")+geom_point(aes(color=Site))+  ylim(0,30)+ theme_classic()

##Panel de gráficos
grid.arrange(cor1, cor2, cor3, ncol=1)


```


##Biomasa y Temperatura
###Datos Lessonia Quintay 

```{r Biomasa Quintay}
##seleccioné todas los sitios muestreados en la localidad de Quintay
Quintay1217<-Alldata %>% filter(Site=="QuintayOA" | Site=="Quintay exposed"| Site=="QuintayAMERB") %>% mutate(Group= rep("Macroalga parda", times=length(Series)))
##selecciono sólo QuintayAMERB
Quintay1819<-Ltrabeculata %>%  filter(Site=="QuintayAMERB", Year!="2019" | Transect!="1") 
Quintay1219<-rbind(Quintay1217,Quintay1819)

QuiAMERBquad<- Quintay1219 %>% filter(Site=="QuintayAMERB") %>% group_by(Year, Site, Date, Latitude, Longitude, Transect, Station, Replicate) %>% summarise(Biomasa= sum(Biomass))

QuiAMERBquad$Year<-as.numeric(QuiAMERBquad$Year)

QuintayYear<-QuiAMERBquad %>% group_by(Year,Latitude) %>% summarise(Biomasam2=mean(Biomasa), se=sd(Biomasa)/sqrt(length(Biomasa)))


QuintayPlot<-ggplot(QuiAMERBquad, aes(x=Year, y=Biomasa)) + geom_point() + stat_smooth(method = "lm") + labs(x= "Años" ,y="Biomasa Kg/m2")+ggtitle('Biomasa Lessonia trabeculata Quintay(2012-2019)')+ theme_classic()
   
QuintayPlotMean<-ggplot(QuintayYear, aes(x=Year, y=Biomasam2)) + geom_point() + labs(x= "Años" ,y="Biomasa Kg/m2")+ggtitle('Biomasa Lessonia trabeculata Quintay(2012-2019)')+ theme_classic()+ geom_errorbar(aes(ymin=Biomasam2-se, ymax= Biomasam2+se))

```
###Datos Temperatura
```{r}
library(lubridate)
Quintay<-read.csv("TemperaturaQuintay.csv", dec = ",") %>% unite(fecha, c(2:4), sep = "-") %>% dplyr::group_by(fecha) %>% summarise(Temperatura=mean(Temperatura))
meanYears<-Quintay %>% summarise(meanT=mean(Temperatura), sd=sd(Temperatura))

```

##Biomasa y morfología
```{r morfoLess}

#hare los analisis con la info 
Quad18<- Quad1819 %>% filter(Year=="2018")

##HISTOGRAMA DE LA ESTRUCTURA DE TALLAS POR SITIO
hist<-ggplot(data = MORFO) +
    geom_histogram(aes(x = Size), bins = 3, colour = "black", fill = "white", stat="count") + theme_classic()+facet_wrap(~ Site)
##HISTOGRAMA DE LA ESTRUCTURA DE TALLAS (estipes) POR SITIO
stipesOL<- MORFO %>% filter(Stipes < 20)

histSTIPES<-ggplot(data = stipesOL) +
    geom_histogram(aes(x = Stipes), bins = 3, colour = "black", fill = "white", stat="count") + theme_classic()+facet_wrap(~ Site)

library(vegan)
library(MVA)
library(tidyr)
##PCA morfologia 2018
MORFO<-Quad18 %>% select(Size, Stipes, Length, Depth, Biomassm2, Abm2) %>% filter(!Size== 0, Stipes!="NaN", Length!="NaN", Depth!="NaN") 
pcaMORFO<-MORFO[,6:11]

pcaMORFO$Size<-as.numeric(MORFO$Size)
MORFO$Stipes<-as.numeric(MORFO$Stipes)
MORFO$Length<-as.numeric(MORFO$Length)
MORFO$Depth<-as.numeric(MORFO$Depth)
MORFO$Length<-as.numeric(MORFO$Length)



pcaMORFO<- prcomp(na.omit(pcaMORFO),
                        center = TRUE,
                        scale. = TRUE,
                        na.action=na.omit)
print(pcaMORFO)
plot(pcaMORFO , type = "l")
summary(pcaMORFO)
biplot(pcaMORFO)
```

